---
title: "Populated places dataset"
author: "Florent Bédécarrats"
format:
  html:
    toc: true
    output-file: index.html
    embed-resources: true
    standalone: true
    code-fold: true
execute:
  warning: false
  error: false
editor: visual
editor_options: 
  chunk_output_type: console
---

## Introduction

Ce notebook propose une exploration rapide du jeu de donnée intitulé Madagascar - Populated Places et diffusé sur <https://data.humdata.org/fr/dataset/madagascar-settlements>.

Les métadonnées proposent le descriptif suivant :

> Madagascar place points. Source: National Geospatial-Intelligence Agency, Data Provider: University of Georgia - ITOS, Data Distributor: Geographic Information Support Team (GIST), Publication Date:2007-03-07. \> P-codes and administrative boundary names added by UN OCHA ROSA, based on BNGRC (National Disaster Management Office) data.

Voir la description des jeux de données COD sur <https://cod.unocha.org/>.


## Acquisition des données

On charge les librairies requises et obtient les données et on en sort une description technique.

```{r}
# Load required librairies
library(tidyverse)
library(sf)
library(tmap)

# Download data if not present
my_url <- "https://data.humdata.org/dataset/57202386-65f8-426f-8f51-be10c9f7c6ae/resource/09cc9db2-2aa7-4301-91b7-ae87f9f81c85/download/mdg_pplp_places_nga_ocha.zip"
my_dest <- "data/mdg_pplp_places_nga_ocha.zip"
if (!file.exists(my_dest)) {
  dir.create("data")
  download.file(my_url, my_dest)
  unzip(my_dest, exdir = "data")
}

# Load data
pop_places <- st_read("data/mdg_pplp_places_NGA_OCHA.shp", quiet = TRUE)
str(pop_places)
```

## Représentation des données sur la commune d'Androy
 
 On zoome sur une commune pour laquelle on dispose d'une autre source quant à la localisation des localités pour comparer la complétude.
 
```{r}
#| fig-cap: "Contenu du jeu populated places filtré sur la commune d'Androy (Cliquer sur un point pour lire ses attributs)"

# On filtre sur la commune
pop_pl_androy <- pop_places %>%
  filter(COMMUNE == "Androy") %>%
  select(-SOURCE)

# On sort la carte

tmap_mode("view")
pop_pl_androy %>%
  tm_shape() +
  tm_dots() + 
  tm_basemap("OpenStreetMap")
```
 
